臺灣臺北地方法院民事裁定
111年度訴字第1594號
原      告  范丁文  
訴訟代理人  連一鴻律師
被      告  范智傑  
訴訟代理人  翁偉倫律師
            王雅芳律師
            王筑威律師
上列當事人間請求返還不當得利事件，本院裁定如下：
    主  文
原告應於本裁定送達後五日內，繳納裁判費新臺幣柒仟玖佰陸拾
肆元，逾期不繳，即駁回其訴。
    理  由
一、按提起民事訴訟，應依民事訴訟法第77條之13規定繳納裁判
    費，此為起訴必備之程式。又原告之訴，有起訴不合程式之
    情形，法院應以裁定駁回之，但其情形可以補正者，審判長
    應定期間先命補正，同法第249條第1項但書及第6款亦有明
    文。再按以一訴主張數項標的者，其價額合併計算之。但所
    主張之數項標的互相競合或應為選擇者，其訴訟標的價額，
    應依其中價額最高者定之，民事訴訟法第77條之2定有明文
    。另公同共有人基於公同共有人之地位，依民法第828條第2
    項準用第821條規定，請求回復公同共有物，乃為全體公同
    共有人之利益，非僅為自己利益而請求，其訴訟標的之價額
    ，應以該公同共有物之全部價額為計算基準（最高法院109
    年度台抗字第1365號民事裁定意旨參照）。
二、本件原告原起訴聲明：被告應給付原告新臺幣（下同）77萬
    5,527元，及自起訴狀繕本送達翌日起至清償日止，按週年
    利率百分之5計算之利息，嗣於將前開聲明列為先位聲明，
    並增列備位聲明：被告應返還原告及全體共有人155萬1,054
    元，及自起訴狀繕本送達翌日起至清償日止，按週年利率百
    分之5計算之利息（見本院卷第41頁），查原告備位之訴部
    分，係基於訴外人即兩造母親王月珥之繼承人之地位所為之
    請求回復公同共有物，係為全體繼承人之利益，而非僅為自
    己利益而請求，應以請求金額之全部即155萬1,054元作為此
    部分之訴訟標的金額，並依民事訴訟法第77條之2第1項規定
    ，依其中價額最高者即備位之訴部分作為訴訟標的價額核定
    之基準。是本件訴訟標的之價額應定為155萬1,054元，應徵
    第一審裁判費1萬6,444元，扣除原告已繳納8,480元後，尚
    應徵第一審裁判費7,964元（計算式：1萬6,444元－8,480元＝
    7,964元）。茲依首揭規定，命原告於本裁定送達後5日內，
    如數向本院補繳，逾期即駁回其訴，特此裁定。
中　　華　　民　　國　　111　 年     10 　月　　 13 　日
                  民事第四庭  審判長法  官  溫祖明 
                                    法  官  陳靜茹　　　
                                    法  官  林承歆
以上正本係照原本作成。
如不服本裁定關於核定訴訟標的價額部分，應於送達後10日內向
本院提出抗告狀，並繳納抗告費新臺幣1,000元；其餘關於命補
繳裁判費部分，不得抗告。
中　　華　　民　　國　　111　 年     10 　月　　 13 　日
                                    書記官  何嘉倫